【裁判字號】    91,易,483
【裁判日期】    920407
【裁判案由】    竊盜等
【裁判全文】
臺灣新竹地方法院刑事判決                          九十一年度易字第四八三號
    公  訴  人  臺灣新竹地方法院檢察署檢察官
    被      告  癸○○
         （原名謝金富）
右列被告因竊盜案件，經檢察官提起公訴（九十一年度偵字第二二七三號、九十一年
度偵緝字第一０六號、九十一年度偵緝字第一０七號、九十一年度偵緝字第一０八號
、九十一年度偵緝第一一三號）及移
十一年度偵字第四五三二號、九十一年度偵字第三五九三號），本院判決如左：
    主  文
癸○○連續竊盜，累犯，處有期徒刑捌月；又連續收受贓物，累犯，處有期徒刑參月
。應執行有期徒刑玖月。
    事  實
一、癸○○（原名謝金富）曾於民國八十一年間因違反麻醉藥品管理條例及藥物藥商
    管理法案件，經各判處有期徒刑六月、一年四月，經定應執行刑有期徒刑一年八
    月，緩刑四年確定，其後復於八十二年間因違反麻醉藥品管理條例及違反槍砲彈
    藥刀械管制條例案件，經合併定應執行刑有期徒刑一年三月，前開緩刑遂經撤銷
    ，而自八十三年九月二十九日入監執行，於八十四年十月十七日縮短刑期假釋出
    監，惟又犯麻醉藥品管理條例及加重竊盜等案件，經台灣高等法院八十五年度上
    易字第六０八四號就牙保禁藥、非法吸用化學合成麻醉藥品管理分別判處有期徒
    刑四月、六月確定，竊盜部分則經本院八十五年度訴字第八一三號判處有期徒刑
    十月確定，此三罪再依本院八十七年度聲字第二八六號定應執行刑為有期徒刑一
    年五月，前述假釋則經撤銷，嗣謝金富又因違反麻醉藥品管理條例案件，經本院
    八十七年度易字第五四一號判處有期徒刑五月確定，上開一年九月八日之殘刑連
    同一年五月之執行刑與五月之宣告刑，刑期自八十六年六月七日起算，扣除羈押
    折抵日數後，原定於八十九年八月十六日執行期滿，然謝金富因符合假釋條件，
    於八十八年七月二日假釋出監，八十九年六月二十一日縮刑期滿執行完畢。
二、癸○○仍不知悔改，復基於意圖為自己不法所有之概括犯意：
（一） 先於九十年四月二十五日晚間八時許，在新竹縣湖口鄉○○路九七六號前，
       持自備鑰匙，竊取徐秀理所有、丁○○管領使用之車號ＬＫ－三六五五號自
       小客車，得手後供己代步之用。翌日（即九十年四月二十六日）凌晨一時五
       十分許，癸○○駕駛前述自小客車行經國道三號高速公路一０八公里北向處
       時，因無照駕駛為警掣開舉發違反道路交通管理事件通知單，嗣癸○○將前
       述自小客車駛往新竹縣湖口鄉波羅村三鄰十八號三元宮寺廟前停放，同日晚
       間八時十五分許，經警在三元宮前尋獲，並通知丁○○領回。九十一年二月
       十二日丁○○欲辦理前述自小客車之過戶事宜，竟發現遭竊期間曾有交通違
       規情形，經警循線查獲癸○○。
（二）癸○○又於九十年八月十四日凌晨二時許，在新竹市○○街十八號前，持自備
      鑰匙，竊取己○○所有之車號ＭＫ－四九五七號（起訴書誤載為四九七五號）
      自小客車，得手後亦供代步使用。嗣於同日凌晨四時三十分許，癸○○駕駛上
      開自小客車行經新竹縣湖口鄉○○路○段湖口火車站前，經警攔查發現有異而
      追捕查獲（上開自小客車業已發還己○○）。
（三）癸○○再於九十年九月二十七日下午五時許，在新竹市○○路○段二巷京元電
      子公司旁（起訴書誤載為光復路一段二巷口），持自備鑰匙，竊取乙○○所有
     之車號ＫＦ－八八六八號自小客車，得手後亦供己代步之用。嗣於翌日（即九
      十年九月二十八日）晚上七時許，癸○○駕駛右揭自小客車行經新竹市○道○
      路、水源街口時，為警臨檢查獲（右揭自小客車業已發還乙○○）。
三、癸○○另基於概括犯意：
（一）先於九十年五月八日中午十二時三十分許，明知真實姓名年籍不詳、綽號「阿
      誠」之成年男子，在新竹市○○街長春撞球場前所交付之車號ＪＹ－八二二一
      號自小客車（為林紹美所有，而由戊○○所管領使用，於九十年五月七日晚上
      六時許，停放在新竹市科學園區○○路十一號中強光電公司門前遭竊），係來
      路不明之贓物，仍予以收受，俾供己代步之用。嗣於同日下午一時許，駕駛前
      述自小客車搭載不知情之張俊增（業經公訴人為不起訴處分），行經新竹縣寶
      山鄉○○村○○路一一０號前，為警攔檢查獲（前述自小客車業已發還戊○○
      ）。
（二）九十年十一月四日上午六時許，辛○○駕駛竊得之車號ＳＷ－六五四０號藍色
      廂型車（係壬○○所有，於九十年十一月四日凌晨在新竹縣新豐鄉中崙村二八
      五號前遭辛○○竊取），車上並附載其自桃園縣楊梅鎮竊來之發電機一台（乃
 丙○○所有，ＳＵＺＵＫＩ廠牌，ＳＶ２２００Ｌ型號），前去癸○○位於新
      竹市○○路○段五三一巷十四號住處，商請癸○○協助出售發電機，但因上開
      藍色廂型車停放處所擋住附近計程車行車輛之出入，計程車行人員除不斷按鳴
      喇叭之外，並打電話詢問派出所該車係何人所有，經與壬○○聯繫後，發現係
      遭竊之贓車，癸○○從計程車行人員得悉此事後，便向辛○○詢問，辛○○則
      催促癸○○趕緊將上開車輛駛離，癸○○承前同一之概括犯意而應允，遂駕駛
      上開藍色廂型車搭載辛○○駛往新竹市科學園區附近，欲尋覓途徑將右開發電
      機出售，然於同日上午十時四十五分許，行經新竹市科學園區○○路時，癸○○因前晚飲酒之副作用（並未構成公共危險罪，業經公訴人為不起訴處分），
      失控撞上路旁之ＥＴ－二六二號貨車而發生車禍，辛○○趁機逃逸，癸○○則
      因路人報警送醫急救，經警循線查悉上情。
四、案經新竹市警察局移送、新竹縣警察局竹東分局、竹北分局、內政部警政署保安
    警察第二總隊第一大隊第四中隊報告台灣新竹地方法院檢察署檢察官偵查起訴暨
    移送併案審理
    理  由
一、訊據被告癸○○對於右揭事實二所載連續三次竊盜犯行，均坦白承認，核與被害
    人丁○○、己○○、乙○○指述之情節相符，並有車輛竊盜車牌失竊資料個別查
    詢報表三份、贓證物品認領保管收據二件、新竹縣警察局尋獲通報單二紙、內政
    部警政署國道公路警察局舉發違反道路道路交通管理事件通知單一張附卷可稽（
    分見九十一年度偵字第三八九五號卷第五至六頁、第十至十二頁，九十年度偵字
    第四九九五號卷第十二、第十三第十六、第十九頁，九十年度偵字第五七三九號
    卷第六至七頁、第十至十一頁），此部份堪信為真正，被告自白，至屬可採。
二、關於右揭事實三所載連續二次收受贓物部分，被告對於收受時間、收受地點、經
    警查獲之過程等固自承在卷，但辯稱不知前開車輛為贓物云云。經查：
（一）前述ＪＹ－八二二一號自小客車確為被害人林紹美所有，由被害人戊○○所管
      領使用，已於九十年五月七日晚上六時許，停放在新竹市科學園區○○路十一
      號中強光電公司門前遭竊，而上開ＳＷ－六五四０號藍色廂型車則為被害人壬○○所有，於九十年十一月四日凌晨在新竹縣新豐鄉中崙村二八五號前遭證人
      辛○○竊取，分據被害人戊○○、壬○○於警訊中陳明在卷，並有車輛竊盜車
      牌失竊資料個別查詢報表一份、贓證物品認領保管收據二件、新竹縣警察局尋
      獲證明單一紙在卷可憑（分見九十年度偵字第二九一五號卷第十一頁、第十九
      至第二十頁，九十年度偵字第六七三五號卷第十三至十六頁），證人辛○○亦
      迭於警訊、偵查及本院調查時供認竊取ＳＷ－六五四０號藍色廂型車（見九十
      年度偵字第六七三五號卷第十一至十二頁、第六十頁，本院九十一年九月十七
      日、九十一年九月二十七日、九十二年三月七日歷次訊問筆錄，至於證人辛○○供稱該藍色廂型車係其與被告共同竊取，不可採之理由詳如後述）。是以，
      此二輛車確為贓物，已堪認定。
（二）關於ＪＹ－八二二一號自小客車部分，被告雖辯稱是向綽號「阿誠」之成年男
      子所借用云云。惟查，被告始終無法提出「阿誠」之真實姓名、地址等資料供
      本院查證，徒以綽號「阿誠」相稱；又參以被告收受此揭自小客車時，未查閱
      合法行車執照，且未約定返還之時間、地點，僅以：「我跟他說馬上回來」置
      辯，衡情自小客車並非毫無經濟價值之物，縱認綽號「阿誠」男子一時出借予
      被告駕駛，豈有未約定返還之日期與確實地點，而儼然贈與被告使用之意，被
      告所辯，已不可取；況且，被告於警、偵訊中自承：「我向他借的時候沒有鑰
      匙，直接用手轉動，便可發動車子」、「我向阿誠借時，車子是發動的，但電
      門鎖上並無鑰匙，我問阿誠該車熄火後要如何啟動，他叫我直接轉動電門鎖孔
      旁邊的二個耳朵即可」（見九十年度偵字第二九一五號卷第六頁反面、第三六
      頁），由該車並非以鑰匙正常啟動之方式，足見被告對於該車係來路不明之贓
      車，應有認識。
（三）關於ＳＷ－六五四０號藍色廂型車部分，被告於本院調查時供稱：「（問：證
      人辛○○把藍色廂型車開來和發生車禍是同一天嗎？）天快亮時證人辛○○開
      這輛藍色的廂型車來找我，車上放有發電機，證人辛○○要我幫他把發電機賣
      掉，還說發電機是他家不要的，但因為辛○○把車子擋住別人計程車行的車子
      ，計程車行的人按喇叭按的很大聲，我下來看，計程車行的人告訴我，這廂型
      車擋路擋到他們的車子，還說他們有打電話到派出所問廂型車是誰的，查到是
      別人失竊的車子，我就叫辛○○趕快出來，我問證人辛○○這是別人的車子嗎
      ，證人辛○○說趕快把車子開走，我和證人辛○○開了這輛車去科學園區附近
      想要把發電機賣給一位賣麵包的朋友，可能他會需要，但在科學園區的路上還
      沒找到朋友就發生車禍了」（見本院九十一年九月十七日訊問筆錄）。準此，
      被告對於上開藍色廂型車係他人失竊之贓物，已有認識，卻仍駕駛該車搭載證
      人辛○○前往科學園區，其收受贓物之行為，甚為明確。
（四）綜上各情，且右述二次收受贓物部分為警查獲之經過，亦有證人張俊增之證詞
      暨車禍現場照片十二幀、東元綜合醫院緊急生化檢驗單一紙、內政部警政署保
      安警察第二總隊舉發違反道路交通管理事件通知單一張可資佐證，而前揭ＳＵ
      ＺＵＫＩ廠牌、ＳＶ２２００Ｌ型號發電機一台確為證人辛○○自桃園縣楊梅
      鎮竊得，復經被害人丙○○陳述、證人辛○○證述在卷，且有贓物認領保管收
      據一紙存卷可參，是被告前後二次收受贓物之犯行，均堪可認定。
三、核被告癸○○關於右揭事實二所為，係犯刑法第三百二十條第一項之罪；被告所
    為三次竊盜行為，時間緊接，所犯罪名相同，顯係出於概括之犯意為之，為連續
    犯，爰依刑法第五十六條之規定以一罪論，並加重其刑；公訴意旨雖僅就右揭事
    實二、（二）（三）之竊盜行為起訴，然右揭事實二、（一）之竊盜行為（即併
    案之九十一年度偵字第三八九五號），與起訴部分有連續犯之裁判上一罪關係，
    自為起訴效力所及，本院應一併審酌。又核被告關於右揭事實三所為，係犯刑法
    第三百四十九條第一項之收受贓物罪；被告所為二次收受贓物之行為，亦時間緊
    接，構成要件相同，顯係出於概括之犯意為之，亦屬連續犯，依刑法第五十六條
    之規定以一罪論，並加重其刑；公訴意旨雖僅就右揭事實三、（一）之收受贓物
    行為起訴，然事實三、（二）之收受贓物行為與起訴部分有連續犯之裁判上一罪
    關係，亦為起訴效力所及，本院亦應一併審酌。再被告有首揭之刑事前科紀錄，
    最後一次係於八十九年六月二十一日縮刑期滿執行完畢，有台灣新竹地方法院檢
    察署刑案資料查註紀錄表、台灣高等法院被告全國前案紀錄表各一份在卷可憑，
    且經本院調閱相關執行案卷查核無訛，被告於有期徒刑執行完畢後，五年以內再
    犯前述二種有期徒刑以上之罪，皆為累犯，所犯之竊盜罪及收受贓物罪均應依刑
    法第四十七條規定遞加重其刑。而被告所犯之竊盜罪與收受贓物罪，犯意各別，
    罪名不同，應予分論併罰。爰審酌被告素行不良，因缺乏代步工具而三度行竊、
    二度收贓，實屬不該，竊得之財物價值雖非巨大，但造成被害人平日生活之困難
    ，惟念及被告僅國中畢業，平日從事風水工作，智識程度不高，犯後坦承大部分
    之犯行，態度尚稱良好等一切情狀，分別量處如主文所示之刑，並依法定應執行
    之刑。
四、據被告供稱其用以竊取前述三輛汽車之自備鑰匙，均於九十年十一月四日在新竹
    市科學園區○○路發生車禍時遺失，本院復查無該鑰匙仍然存在之證據，爰不為
    沒收之宣告。至於扣案之Ｔ型起子一支、鉗子一支（九十年度保管字第一六三八
    號，扣押物品清單見九十年度偵字第六七三五號卷第五三頁），被告否認為其所
    有，且非供犯本罪所用之物，亦不得併為沒收之諭知。
五、公訴意旨另認被告尚有下列竊盜行為：九十年十一月二日十二時許，與證人辛○○共同在新竹縣寶山鄉○○路三０一號前，持客觀上可供凶器使用之螺絲起子
    ，竊取被害人子○○所有之ＢＭ－六五五八號紅色喜美自小客車；又於九十年
    十一月三日二十三時許，與證人辛○○共同至新竹縣新豐鄉中崙村二八五號前，
    持客觀上可供凶器使用之Ｔ型起子及鉗子，竊取壬○○所有之ＳＷ－六五四０藍
    色廂型車）。經查：
（一）犯罪事實應依證據認定之，無證據不得推定其犯罪事實；被告或共犯之自白，
      不得作為有罪判決之唯一證據，仍應調查其他必要之證據，以察其是否與事實
      相符，刑事訴訟法第一百五十四條第二項、第一百五十六條第二項分別定有明
      文。又認定不利於被告之事實，須依積極證據，茍積極證據不足為不利於被告
      事實之認定時，即應為有利於被告之認定，更不必有何有利之證據，最高法院
      三十年上字第八一六號著有判例可資參照。
（二）訊之被告癸○○堅決否認竊取此二輛汽車，而公訴人無非係以證人辛○○之供
      述、被害人子○○、壬○○之指述及贓物領據等以為佐證。
（三）被害人子○○、壬○○皆未陳稱目睹被告行竊之經過，故渠等之指述僅能客觀
      的證明ＢＭ－六五五八號紅色喜美自小客車、ＳＷ－六五四０藍色廂型車各於
      何時何地遭竊，而贓物領據亦只能證明渠等於何時領回，均不足以證明即為被
      告所竊。
（四）證人辛○○固供述其與被告二人共同犯下此揭竊盜行為，然就竊車時點前後所
      述不一，於本院訊問時改口：「（偷ＢＭ－六五五八號紅色喜美自小客）這是
      偷廂型車之前約一、二個星期做的」（見本院九十一年九月十七日訊問筆錄）
      ，但上開二輛車遭竊時間僅相差一日而已。其次，證人辛○○供稱其與被告係
      騎乘機車前往寶山、新豐二地竊取上開車輛，偷到ＢＭ－六五五八號紅色喜美
      自小客車後，被告將該車交予其使用，故其駛回新竹縣湖口鄉德興村住處（見
      本院九十一年九月十七日訊問筆錄），惟如前述，被告竊車目的皆為代步之用
      ，倘被告於九十年十一月二日竊得ＢＭ－六五五八號紅色喜美自小客車，為何
      交予證人辛○○駛回家中？且二人既然有汽車可用，為何翌日二十三時許，二
      人卻騎乘機車前往新竹縣新豐鄉竊車？此與常情實有違背。再者，證人辛○○
      所述被告參與竊車之情形，並無其他人證、物證可供本院查其真偽，衡其所言
      既已有上開瑕疵，若以之認定被告犯罪，自當採取更嚴格之標準。又ＳＷ－六
      五四０藍色廂型車所有人壬○○於警訊中陳稱：「我在公司上班時，約十一月
      四日凌晨六時許接到新竹市關東橋地區的店家電話通知我，我車擋住該店家的
      出入口，要我移車時，我才驚覺車輛遭竊‧‧我於十一月四日上午八時許就到
      轄區的新豐分駐所報案了」（見九十年度偵字第六七三五號卷第十三頁反面）
      ，此與被告始終堅稱：「天快亮時證人辛○○開這輛藍色的廂型車來找我，車
      上放有發電機，證人辛○○要我幫他把發電機賣掉，還說發電機是他家不要的
      ，但因為辛○○把車子擋住別人計程車行的車子，計程車行的人按喇叭按的很
      大聲，我下來看，計程車行的人告訴我，這廂型車擋路擋到他們的車子，還說
      他們有打電話到派出所問廂型車是誰的，查到是別人失竊的車子，我就叫辛○○趕快出來，我問證人辛○○這是別人的車子嗎，證人辛○○說趕快把車子開
      走」等語（見本院九十一年九月十七日訊問筆錄）完全相符。而被害人壬○○
      係於九十年十一月七日即接受警員上開訊問，被告則直到九十年十一月八日方
      在林口長庚醫院接受訊問，足見被害人壬○○所言，應無可能受到被告之教唆
      ，其所為之陳述，已足堪證明被告陳述之經過情形確屬真正。綜合上情，證人
      辛○○所供，尚不可採。
（五）卷附新竹縣警察局竹東分局寶山分駐所警員盧振文撰寫之查證報告固記載：Ｂ
      Ｍ－六五五八號紅色喜美自小客車係九十年十一月五日停放在證人辛○○位於
      新竹縣湖口鄉○○村○○路二四四號住處旁之二四二巷內，經警尋獲交由失主
      子○○領回，因而得悉被害人子○○係於九十年十一月二日十二時許，在新竹
      縣寶山鄉○○路三０一號前失竊該車，失竊地點位於新竹縣寶山鄉○○村路段
      ，警方認為該區屬於被告之活動範圍，且經訊問證人辛○○坦認竊車後，即依
      證人辛○○之指認，認被告涉有共同犯嫌（見九十一年度偵字第二二七三號卷
      第十三頁）。然查，被告之住處位於新竹市○○路○段五三一巷十四號，尚非
      新竹縣寶山鄉，如何推認該區係被告之活動範圍。
（六）雖被告經送法務部調查局測謊之結果，對於「其未與辛○○共同竊車」呈現情
      緒波動之反應，研判有說謊。但刑事案件測謊之鑑驗，涉及是否需負擔刑責，
      其心理上之負擔不免影響其呼吸、血壓等反應，且有時亦因受測人之生理、心
      理因素而受影響，該鑑驗結果固可為審判之參考，但非為判斷之唯一及絕對依
      據。況且，本件法務部調查局對於測謊問題之設計，實過於簡略，則其結果，
      益難以之憑信。
（七）此外，復查無其他積極證據可證明被告有此部分竊盜犯行，本應諭知無罪，然
      公訴人認此部份與前揭有罪部分具有連續犯之裁判上一罪之關係，爰不另為無
      罪之諭知。
六、移送併辦意旨（九十一年度偵字第四五三二號、九十一年度第三五九三號）略以
    ：被告另有下列之竊盜行為：於九十年十月十四日凌晨零時許，與證人辛○○
    共同在新竹縣湖口鄉○○村○○○街對面空地，持十字型起子，竊取被害人甲○○所有之ＫＱ－二一０九號裕隆草綠藍色自小客車；又於九十年十月三十一日
    凌晨二時許，與辛○○共同在新竹縣湖口鄉○○村○○路○段山葉新城一號前，
    竊取被害人劉光明所有、被害人庚○○所管領使用之ＩＬ－五三六五號克萊斯勒
    黑色自小客車，因認被告涉有竊盜罪嫌，與本案有連續犯之裁判上一罪關係云云
    。經查：
（一）訊之被告癸○○亦堅決否認竊取此二輛汽車，而公訴人無非係以證人辛○○之
      供述、被害人甲○○、庚○○之指述及贓物領據、車輛遺失報案單等作為論據
      。
（二）被害人甲○○、庚○○皆未陳稱目睹被告行竊之經過，故渠等之指述及車輛遺
      失報案單均僅能客觀的證明ＫＱ－二一０九號裕隆草綠藍色自小客車、ＩＬ－
      五三六五號克萊斯勒黑色自小客車於何時何地遭竊，而贓物領據亦只能證明渠
      等於何時領回，皆不足以證明即為被告所竊。
（三）查右開ＫＱ－二一０九號裕隆草綠藍色自小客車是於九十年十月十八日十七時
      三十分許，在新竹縣湖口鄉○○村○○路二四０巷口尋獲，而ＩＬ－五三六五
      號克萊斯勒黑色自小客車則是於九十年十一月九日十七時二十分許，在新竹縣
      湖口鄉長安村南窩三一號旁空地尋獲，二車查獲時被告均不在現場，有車輛竊
      盜車牌失竊資料個別查詢報表、新竹縣警察局竹北分局報告書在卷可考。是以
      ，此二車之尋獲地點，皆位於證人辛○○住處旁邊或鄰近，但非被告住處附近
      ，已可確定。
（四）證人辛○○固供述其與被告共同犯下此部分之竊盜行為，且於偵查、本院訊問
      時均供稱：ＩＬ－五三六五號克萊斯勒黑色自小客車車主庚○○是其新湖國中
      之學弟，渠等竊得此輛車後某日，曾一起將車駛至新竹市○○路旁，二人在車
      上睡覺，但被開砂石車之被害人庚○○看到，被害人庚○○下車趨前質問，被
      告便對被害人庚○○承認車子乃其所竊取，其亦對被害人庚○○表示歉意，被
      害人庚○○同意渠等將車牽回原處即可，渠等便乘坐計程車離開（見九十一年
      度偵字第四五三二號卷第五二頁反面、本院九十二年三月七日訊問筆錄）。然
      證人庚○○於本院結證稱：「（問：這輛車失竊之後有沒有在路上看到這輛車
      ？）有，在寶山路上，當時這車停在路邊，我經過看到很像我的車，我停下來
      看，我看到證人辛○○站在這車旁邊，他是國中大我一屆的同學，我問他車子
      是否是他偷的，他說不是，車子是他向朋友借的，當時證人辛○○身旁有一個
      人，但不是庭上的這位被告癸○○，（諭：請再確認一次是否是庭上的這位被
      告癸○○），不是，那名男子年紀比較大，確定不是被告癸○○，我跟證人辛○○說要他找他的朋友出來解決，他說他有事就和那位在旁邊的朋友先走了，
      當時這輛車車門都關著，後來我也走了，後來派出所通知我車子在湖口找到。
      當時我之所以沒有立刻找警察去抓證人辛○○，是因為證人辛○○跟我說他已
      經在跑路了，我和他又認識，車子也是小事一件，所以我沒有立刻找警察。（
      問：證人辛○○有沒有跟你說車子是哪一位朋友偷來的？）沒有。（問：你看
      到證人辛○○和他旁邊那位男子時他們二人是否在睡覺？）沒有，他們二人坐
      在車上。（問：他旁邊那位男子有沒有承認車子是他偷的？）沒有。（問：證
      人辛○○有沒有說車子是偷來的？）他說不知道這台是贓車。（問：確定當時
      證人辛○○身旁的男子不是在場的被告癸○○嗎？）可以確定，那男子比被告
      癸○○高，膚色比較黑」（見本院九十二年三月十八日審理筆錄）。互核證人
      辛○○與庚○○所言，出入甚大，但衡諸證人庚○○係被害人，與被告素不相
      識，反而與證人辛○○為國中學長學弟關係，則證人庚○○所為有利於被告之
      證詞，顯較證人辛○○所述為可取。由此觀之，並佐以前揭理由五、（四）所
      載證人辛○○違背常情及前後矛盾不一之供述，證人辛○○所為被告與其共同
      竊盜之一切供詞，皆有故意誣陷被告之虞，真實性均值懷疑，均不可採信。
（五）至於被告測謊結果，對於「其僅竊取白色克萊斯勒汽車未偷深色克萊斯勒汽車
      」、「其未與辛○○共同竊車」均呈現情緒波動之反應，研判有說謊。但亦如
      前述，刑事案件測謊之鑑驗，只得作為審判之參考，而非為判斷之唯一及絕對
      依據，且本件測謊問題之設計過於簡略，其測謊結果尚難憑信。
（六）此外，復查無其他積極證據可證明被告有此部分之竊盜犯行，自不得遽以竊盜
      罪相繩，故此部分與本件自無何連續犯之裁判上一罪關係可言，亦非本件起訴
      效力範圍所及，本院無從併予審理，應檢還由檢察官另行處理。
據上論斷，應依刑事訴訟法第二百九十九條第一項前段，刑法第三百二十條第一項、
第三百四十九條第一項、第五十六條、第四十七條、第五十一條第五款，罰金罰鍰提
高標準條例第一條前段，判決如主文。
本案經檢察官邱朝智到庭執行職務。
中      華      民      國    九十二    年      四      月      七      日
                                  臺灣新竹地方法院刑事第一庭
                                      法  官  李珮瑜
右正本證明與原本無異。
如不服本判決，應於送達後十日內向本院提出上訴狀（應附繕本），上訴於台灣高等
法院。
                                      書記官  龔紀亞
中      華      民      國    九十二    年      四      月      七      日
附錄本案論罪科刑法條全文：
刑法第三百二十條第一項：
意圖為自己或第三人不法之所有，而竊取他人之動產者，為竊盜罪，處五年以下有期
徒刑、拘役或五百元以下罰金。
刑法第三百四十九條第一項：
收受贓物者，處三年以下有期徒刑、拘役或五百元以下罰金。


司法院資訊處製作；財團法人民間司法改革基金會備份。
